【裁判字號】    97,抗,264
【裁判日期】    971031
【裁判案由】    本票裁定
【裁判全文】
臺灣板橋地方法院民事裁定               97年度抗字第264號
抗  告  人  甲○○
            丁○○
            乙○○
相  對  人  中租迪和股份有限公司
法定代理人  丙○○
上列當事人間本票裁定事件，抗告人對於中華民國97年8 月22日
本院97年度票字第7402號本票裁定提起抗告，本院裁定如下：
    主  文
抗告駁回。
抗告程序費用新臺幣壹仟元由抗告人連帶負擔。
    理  由
一、按本票執票人，依票據法第123 條規定，聲請法院裁定許可
    對發票強制執行，係屬非訟事件，此項聲請之裁定，及抗告
    法院之裁定，僅依非訟事件程序，以審查強制執行許可與否
    ，並無確定實體上法律關係存否之效力，如發票人就票據債
    務之存否有爭執時，應由發票人提起確認之訴，以資解決（
    最高法院57年台抗字第76號判例意旨參照）。
二、本件相對人執有抗告人所簽發如原裁定附表所示之本票，並
    免除作成拒絕證書，到期提示未獲付款之事實，有卷附本票
    1 紙在卷可稽，相對人據以聲請准予裁定強制執行，於法並
    無不合。抗告人抗告意旨雖略以：相對人因本件貸款業務，
    已預收抗告人36張按月繳納貸款之支票。抗告人於民國94年
    11月11日將荷葉公司轉讓予訴外人宏信公司，並於95年1 月
    23日完成荷葉公司變更負責人與股東。荷葉公司新任法定代
    理人李皓寧自95年1 月1 日起，即以匯款繳納本案設備貸款
    ，嗣後於96年4 月1 日起停止匯款繳納設備貸款。相對人自
    96年4 月1 日起，未曾向抗告人催討貸款，亦不先提示抗告
    人交付之支票，卻以系爭本票聲請法院強制執行，抗告人無
    法接受。另本案設備貸款，僅剩餘17期尚未繳納，合計積欠
    之債務僅為358,700 元，相對人聲請本件強制執行之金額，
    與實際積欠之債務金額不符，原裁定准予相對人強制執行之
    聲請，實非適法，應予廢棄等語。惟查，本票執票人向發票
    人行使追索權聲請法院裁定准予強制執行，其性質與非訟事
    件無殊，法院就本票形式上之要件是否具備予以審查為已足
    ，至於實體上之爭執，即非法院所得審究，有如前述，抗告
    人主張渠等已非荷葉公司之股東、相對人應先提示兌現其他
    支票、相對人聲請強制執行金額與實際債權金額不符等情，
    均係屬實體上之爭執，非本件非訟程序所得審究。抗告意旨
    求為廢棄原裁定，為無理由，應予駁回。
三、據上論結，本件抗告為無理由，應依非訟事件法第21條第2
    項、第24條第1項、第46條，民事訴訟法第495條之1第1項、
    第449條第1項、第95條、第85條第2項，裁定如主文。
中    華    民    國    97    年    10    月    31    日
              民事第三庭  審判長法  官  朱耀平
                                法  官  陳映如
                                法  官  邱育佩
以上正本證明與原本無異。
如不服本裁定，僅得於收受本裁定正本送達後10日內，以適用法
規顯有錯誤為理由，向本院提出再抗告狀（須附繕本1 份及繳納
再抗告裁判費新臺幣1,000元），經本院許可後始可再抗告。
中    華    民    國    97    年    10    月    31    日
                                書記官  林兆嘉


司法院資訊處製作；財團法人民間司法改革基金會備份。
